臺灣高等法院臺中分院刑事裁定　
110年度抗字第757號
抗  告  人  
即  被  告  李政翰
上列抗告人即被告因竊盜案件，不服臺灣臺中地方法院110年度
易字第691號中華民國110年5月11日所為裁定，提起抗告，本院
裁定如下：
    主  文
抗告駁回。
    理  由
一、抗告意旨略以：抗告人即被告李政翰（下稱被告）於原審法
    院協商程序進行時，對於判決結果無法判斷，亦無認知，故
    而對協商判決深感不服，且被告已深切悔悟，請求給予降低
    刑度及易科罰金之機會云云。
二、按協商判決除有刑事訴訟法第455條之4第1項第1款所定之於
    聲請協商程序終結前，被告撤銷協商合意或檢察官撤回協商
    聲請，或同條項第2款所定之被告協商意思非出於自由意志
    ，或同條項第4款所定之被告所犯非第455條之2所定得以協
    商判決，或同條項第6款所定之被告有其他較重之裁判上一
    罪之犯罪事實，或同條項第7款所定之法院認應諭知免刑、
    免訴、不受理等情形之一者，或違反同條第2項後段所規定
    之「法院應於協商合意範圍內為判決。法院為協商判決所科
    之刑，以宣告緩刑、2年以下有期徒刑、拘役或罰金為限」
    者外，不得上訴。原審法院認為上訴為法律上不應准許者，
    應以裁定駁回之，刑事訴訟法第455條之10第1項、第455條
    之11第1項、第362條前段分別定有明文。
三、經查，被告所犯刑法第321條第1項第2、3款之加重竊盜罪，
    係死刑、無期徒刑、最輕本刑為3年以上有期徒刑以外之罪
    ，且非本院管轄第一審之案件。被告於原審法院民國110年3
    月30日審理程序時已認罪坦承犯行，經檢察官聲請原審改依
    協商程序審判後，由檢察官、被告、原審公設辯護人，就被
    告願受科刑之範圍進行協商，該合意協商內容為：「被告所
    為係犯刑法第321條第1項第2、3款之加重竊盜罪，累犯，被
    告願受有期徒刑七月宣告之科刑，未扣案之隨身型保險箱一
    台及犯罪所得新臺幣六萬五千元沒收，於全部或一部不能沒
    收或不宜執行沒收時，追徵其價額。」庭訊時被告亦表示與
    檢察官達成協商合意，原審即當庭諭知被告所認罪名、法定
    刑，並告知如適用協商程序判決，被告喪失受法院依通常程
    序公開審判、保持緘默、與證人對質或詰問證人之權利，協
    商判決除有刑事訴訟法第455條之4第1項第1款、第2款、第4
    款、第6款、第7款所定情形之一者，或違反同條第2項之規
    定者外，不得上訴等相關規定事項，並再確認被告之認罪協
    商係出於自由意志，且被告對本案並未再有意見補充，依被
    告與檢察官協商之結果，判處被告「有期徒刑7月」，並為
    沒收（含追徵價額）之諭知等情，有原審上開審理期日之審
    判筆錄（含協商程序紀錄）、臺灣臺中地方檢察署檢察官認
    罪協商聲請書在卷可憑（見原審卷第51至98、101至114頁）
    ，堪認被告於公設辯護人陪同在庭下，當已充分瞭解協商程
    序之法律效果，且自承係出於自由意志所為，其與檢察官所
    為之協商程序，核無刑事訴訟法第455條之4第1項第1款、第
    2款、第4款、第6款、第7款所定情形，或違反同條第2項規
    定之情形，揆諸前揭說明，即為不得上訴之案件。
四、綜上，被告對原審法院上開協商判決提起上訴，未敘明有何
    前開例外得以上訴之各款事由，要屬法律上不應准許且無從
    補正，原審乃裁定駁回被告上訴，經核並無違誤。被告提起
    抗告，抗告意旨仍空言泛稱其對協商程序及判決結果無所瞭
    解云云，即為無理由，應予駁回。
據上論斷，應依刑事訴訟法第412　條，裁定如主文。
中    華    民    國   110   年    6     月    17    日
            刑事第十二庭     審判長法　官  張國忠     
　　　　　　　      　　　 　　    法　官  陳  葳       
                                    
　　　　　　　　　　       　　　  法　官  劉敏芳
上列正本證明與原本無異。
不得再抗告。
　　　　　　　　　　　　　   　　  書記官  施耀婷 

中　　華　　民　　國　　110 　年　　6 　　月　　17　　日